【裁判字號】    89,易,2093
【裁判日期】    890911
【裁判案由】    違反著作權法
【裁判全文】
臺灣臺南地方法院刑事判決              八十九年度易字第二九三號
    公  訴  人  臺灣臺南地方法院檢察署檢察官
    被      告  乙○○
右列被告因違反著作權法案件，經檢察官提起公訴（八十九年度偵字第柳五八七號）
，本院判決如左：
    主  文
乙○○擅自以出租之方法侵害他人之著作財產權，處有期徒刑月，如易科罰金，以
佰元折算壹日。
扣案之電腦二十四台及總主機壹台均沒收。
    事  實
一乙○○係位在臺南縣麻豆鎮○○路十之十八號「網際網路生活館」之負責人，經營
  以個人電腦內之遊戲軟體，出租供不特定人把玩牟利之行業，其明知「魔法門英雄
  無敵三」之電腦遊戲軟體，係歐樂影視國際股份有限公司（下稱歐樂公司）享有著
  作權之電腦程式著作，其未經合法授權安裝於前開「網際網路生活館」電腦內之上
  揭電腦遊戲軟體，均係侵害歐樂公司所有之電腦程式著作財產權之重製物，竟意圖
  營利，自民國八十九年四月十五日起，未經歐樂公司同意，擅自在前開處所，將該
  未經合法授權之「魔法門英雄無敵三」電腦遊戲軟體安裝於前開店內個人電腦，出
  租供不特定之多數人以每小時收取新臺幣（下同）四十元之方式把玩該遊戲軟體。
  嗣先後於八十九年五月三日下午四時十分許，經警持本署檢察官所簽發之搜索票會
  同歐樂公司人員於上開處所當場查獲，並扣得安裝有「魔法門英雄無敵三」之電腦
  遊戲軟體之電腦二十四臺、電腦總主機壹臺、螢幕機二十四臺、鍵盤及滑鼠各二十
  四個等物。
二案經歐樂公司訴由臺南縣警察局移送臺灣臺南地方法院檢察署檢察官偵查起訴。
    理  由
一訊據被告蘇敬修固坦承於右記時地，將「魔法門英雄無敵三」之電腦程式軟體ＩＮ
  ＳＴＡＬＬ安裝至十臺電腦內，惟矢口否認有違反著作權之犯行，辯稱：伊係做電
  腦軟體買賣及提供上網而已云云。
二然查右開事實，迭據告訴代理人甲○○指訴甚詳，並有上開電腦扣案可證。參諸警
  方於查獲時，在該店之電腦螢幕上，攝得有「魔法門英雄無敵三」之畫面，此有照
  片十二幀附卷可稽；參諸證人即當日前往查緝之員警陳宏春於偵查中證稱：「當天
  我們有六人前往，我在那裡看了約二十幾分鐘，該店主要是提供軟體給客人玩。」
  等語，按員警陳宏春與被告素無嫌隙，之所以前往查緝，係因告訴代理人之報案始
  前往，則證人之證詞自無偏頗之可能，是被告辯稱該店僅提供上網等語顯已無足採
  信。再查若真如被告所辯稱係經營軟體買賣，則被告為何不逕向軟體製造商即告訴
  人歐樂公司進貨，卻跑到經營軟體買賣之「船富資訊事業有限公司」購買該「一套
  」軟體？顯與常情有違，又被告若非以提供該軟體出租供不特定人把玩，又何須隨
  即將該軟體灌入店內之電腦內？在在足證被告上開辯稱委無足採。綜上各情，本件
  事證已臻明確，被告犯行堪予認定。
三查被告明知上開遊戲軟體未經著作財產權人之合法授權，係侵害電腦程式著作財產
  權之重製物，竟仍收費出租供不特定之他人打玩，核被告所為，係犯著作權法第九
  十二條之罪。爰審酌其犯罪之一切情狀，量處如主文第一項所示之刑，並諭知易科
  罰金之折算標準。扣案之安裝有「魔法門英雄無敵三」電腦遊戲軟體之電腦二十四
  台及總主機一台均係被告所有，業據被告供明在卷，且為供犯罪之用，均依法一併
  宣告沒收。
據上論斷應依刑事訴訟法第二百九十九條第一項前段，著作權法第九十二條，刑法第
十一條前段、第四十一條、第三十八條第一項第二款、罰金罰鍰提高標準條例第二條
，判決如主文。
本案經檢察官柯怡伶到庭執行職務
中    華    民    國      八十九      年      九       月    十  一     日
                            臺灣臺南地方法院刑事第四庭
                                        法  官  蘇  孫  波
右正本證明與原本無異
如不服本判決應於送達後十日內向本院提出上訴狀
                                        書記官  羅  宗  賢
中    華    民    國      八十九      年      九       月    十  九     日
附錄法條：


司法院資訊處製作；財團法人民間司法改革基金會備份。
